【裁判字號】    95,台上,6918
【裁判日期】    951214
【裁判案由】    違反毒品危害防制條例
【裁判全文】
最高法院刑事判決            九十五年度台上字第六九一八號
上  訴  人  甲○○
選任辯護人  康春田律師
上列上訴人因違反毒品危害防制條例案件，不服台灣高等法院台
中分院中華民國九十五年九月二十日第二審更審判決（九十五年
度上更(一)字第一八０號，起訴案號：台灣彰化地方法院檢察署九
十四年度偵字第一一九號），提起上訴，本院判決如下：
    主  文
原判決撤銷，發回台灣高等法院台中分院。
    理  由
本件原判決認定上訴人甲○○基於販賣第二級毒品安非他命營利
之概括犯意：(1)、於民國九十三年七月間，由陳延全（經第一審
另案判處有期徒刑五月確定）以電話號碼0000000000號行動電話
，撥打上訴人持用之不詳電話號碼之行動電話（該行動電話查無
資料係何號碼、何人所有），向上訴人聯絡購買安非他命，再約
至彰化縣鹿港鎮體育館內，或直接前往上訴人位於彰化縣鹿港鎮
○○里○○路一六九巷二十號之住處，上訴人即以每一小包安非
他命新台幣（下同）一千元之價格，連續販賣第二級毒品安非他
命予陳延全三次，共計獲利三千元。(2)、自九十三年七、八月間
至同年十一月間某日止，由施純煇（經第一審另案判處有期徒刑
六月確定）撥打上訴人之0000000000號行動電話（該門號登記使
用者為Julie Hadjula)，向上訴人聯絡購買安非他命，再約定前
往彰化縣鹿港鎮○○里○○○路新樂園遊樂場或上訴人位於彰化
縣鹿港鎮○○里○○街二五八巷二號之住處，上訴人即以安非他
命一小包五百元或一千元之價格，連續販賣第二級毒品安非他命
予施純煇共三次（一包一千元一次，一包五百元二次），共計獲
利二千元。嗣經彰化縣警察局鹿港分局員警分別於九十三年七月
二十一日下午一時五分許及九十三年九月九日下午四時五十五分
，在彰化縣鹿港鎮○○里○○街一巷二號及彰化縣鹿港鎮○○里
○○路五十六號三樓，查獲陳延全及施純煇施用毒品案件，並扣
得陳延全供稱係上訴人所有放置於該處、及施純煇供稱係其所有
而向上訴人所購得之安非他命各一包（毛重分別為０．六公克、
０．三七公克），而循線查獲等情。因而撤銷第一審判決，改判
仍依行為時之規定，論處上訴人連續販賣第二級毒品罪刑（累犯
），固非無見。
惟查：(一)、上訴人既否認有於上揭時、地販賣第二級毒品安非他
命予陳延全及施純煇之事實，而依原判決理由引述證人陳延全及
施純煇於警詢及偵審中之供詞，關於向上訴人購買毒品之時點、
次數、金額確有先後所述不一及不明確之情形，為發見真實之必
要，自應依上訴人之聲請，命與證人對質，且上訴人於原審已具
狀聲請借提羈押中之陳延全及施純煇到庭與上訴人對質（見原審
更(一)卷第四八頁），乃原判決竟以第一審已以遠距視訊方式接受
辯護人詰問該等證人，並無新事實需詰問為由，而未依刑事訴訟
法第一百八十四條第二項之規定傳喚該等證人到庭，命予上訴人
當面對質，自有調查職責未盡之違誤。(二)、原判決事實雖記載員
警分別在陳延全及施純煇之處所扣得上訴人放置及出售之安非他
命各一包，而為上訴人有販賣安非他命之證據，然扣得之物品，
是否確屬安非他命，未據說明已檢送權責專門機關（或機構）檢
驗結果之情形，而理由中所謂有毒品初步檢驗報告單，無非係彰
化縣警察局鹿港分局鹿港派出所以聯勤二０四廠製造之煙毒檢驗
Ａ包試劑所作之初步檢驗報告而已，究竟檢驗者是誰？驗餘之淨
重成份各若干？檢驗結果是否正確無訛（見台灣彰化地方法院檢
察署九十三年度毒偵字第二五０八號及三三０九號卷影本內資料
），原判決均未詳加說明，即採為論罪之依據，亦有理由不備之
違誤。上訴意旨指摘原判決不當，非全無理由，應認仍有撤銷發
回更審之原因。
據上論結，應依刑事訴訟法第三百九十七條、第四百零一條，判
決如主文。
中    華    民    國  九十五  年   十二   月   十四   日
                      最高法院刑事第五庭
                          審判長法官  莊  登  照
                                法官  洪  明  輝
                                法官  黃  一  鑫
                                法官  林  秀  夫
                                法官  徐  昌  錦
      本件正本證明與原本無異
                                      書  記  官
中    華    民    國  九十五  年   十二   月   十九   日
                                                Ａ


司法院資訊處製作；財團法人民間司法改革基金會備份。
